臺灣臺中地方法院民事判決       
111年度中簡字第628號
原      告  張宏鳴  

訴訟代理人  丁威中律師
複  代理人  賴承恩律師
被      告  張愷珉  


            潘琨太  


上列當事人間請求遷讓房屋事件，本院於民國111年4月18日言詞
辯論終結，判決如下：
   主       文
被告張愷珉及潘琨太應將門牌號碼臺中市○○區○○○○路000號11樓
之10號房屋（含地下三層編號42號車位）遷讓交還原告。
被告張愷珉及潘琨太應連帶給付原告新臺幣44,000元，及自民國
110年10月5日起至清償日止，按週年利率百分之5計算之利息，
以及自110年7月28日起至清償日止，按月連帶給付原告22,000元
。
訴訟費用由被告負擔。
本判決得假執行。 
    事實及理由
一、本件被告經合法通知，均未於言詞辯論期日到場，核無民事
    訴訟法第386條各款所列情形，爰依原告之聲請，由其一造
    辯論而為判決。 
二、原告主張：門牌號碼臺中市○○區○○○○路000號11樓之10號房
    屋（下稱系爭房屋）及地下三層編號42號車位為原告所有，
    於民國110 年3 月16 日出租予被告張愷珉，並由另一被告
    潘琨太擔任連帶保證人，雙方簽訂租賃契約（下稱系爭租約
    ），約定租賃期間自110 年3 月16 日起至111 年3 月15 日
    止，租金每月新臺幣（下同）22,000元，應於每月26日以前
    繳付。詎被告張愷珉僅於110 年4 月27 日給付一期租金，
    迄未再繳納，迭經原告催繳，被告張愷珉均未置理，扣除押
    租金後，被告張愷珉遲付租金達兩期以上，經原告於110年7
    月23日以電子郵局證號000000000號向被告張愷珉為終止契
    約之意思表示，並經被告張愷珉於110年7月27日收悉，則系
    爭租約業已終止，而扣除第1個月租金22,000元及押金22,00
    0元後，被告張愷珉尚積欠原告租金44,000元（計算式：220
    00*0-00000-00000＝44000），被告潘琨太為系爭租約之連帶
    保證人，應就前開欠租連帶負償還之責；另被告張愷珉及潘
    琨太仍居住於系爭房屋內繼續占有系爭房屋，拒未將系爭房
    屋返還原告，屬無權占有該租賃物，依法自應遷讓返還原告
    ，且其等繼續占有系爭房屋欠缺法律上之原因，受有相當於
    租金之不當得利，另應自110年7月28日起至遷讓交還系爭房
    屋（含編號42號平面式汽車停車位）之日止，按月給付原告
    22,000元。為此，爰依系爭租約、民法第179、184、185、7
    39、767條之法律關係，請求被告張愷珉及潘琨太遷讓返還
    系爭房屋含車位，並請求被告應連帶給付原告欠租44,000元
    、並按月給付相當於租金之不當得利22,000元等語，並聲明
    ：㈠被告應將系爭房屋含地下3樓編號42號車位遷讓返還原告
    。㈡被告應連帶給付原告44,000元，及自起訴狀繕本送達翌
    日起至清償日止，按年息5 ％計算之利息；並應自110 年7 
    月28日起至遷讓系爭房屋之日止，按月連帶給付原告22,000
    元。
三、被告均未於言詞辯論期日到場，亦未提出書狀作何聲明或陳
    述。
四、得心證之理由：
  ㈠原告主張之上開事實，業據其提出所述相符之建物所有權狀
    、土地所有權狀、系爭租約、LINE對話紀錄、存證信函暨收
    件回執、房屋稅繳款書為證，互核相符，而被告2人對於原
    告主張之上開事實，已於相當時期受合法之通知，而於言詞
    辯論期日不到場，亦未提出準備書狀爭執，依民事訴訟法第
    436 條第2 項、第280 條第3 項準用同條第1 項之規定，對
    於原告所主張之情事，應視同自認。
  ㈡按所有人對於無權占有或侵奪其所有物者，得請求返還之，
    民法第767條第1項前段定有明文；以無權占有為原因，請求
    返還所有物之訴，被告對原告就其物有所有權存在之事實無
    爭執，而僅以非無權占有為抗辯者，原告於被告無權占有之
    事實，無舉證責任，被告應就其取得占有，係有正當權源之
    事實證明之，如不能證明，則應認原告之請求為有理由（最
    高法院72年度台上字第1552號判決意旨參照）。次按承租人
    租金支付有遲延者，出租人得定相當期限，催告承租人支付
    租金，如承租人於其期限內不為支付，出租人得終止契約。
    租賃物為房屋者，遲付租金之總額，非達2個月之租額，不
    得依前項之規定，終止契約。其租金約定於每期開始時支付
    者，並應於遲延給付逾2個月時，始得終止契約。承租人於
    租賃關係終止後，應返還租賃物。民法第440條第1項、第2
    項、第455條分別定有明文。經查：被告張愷珉自110年4月2
    8日起即未給付租金，已欠租逾2個月，屢經催繳仍拒不給付
    ，依前揭規定，原告自得終止租約。而原告已於110年7月23
    日以電子郵局證號000000000存證信函對被告張愷珉為終止
    系爭租約之意思表示，並經被告收悉，此有上開存證信函附
    卷可稽（本院110年度補字第1649號卷第61至62頁至反面）
    ，系爭租約即已因終止而消滅，扣除押租金22,000元後，被
    告張愷珉尚積欠原告租金44,000元（計算式：22200*0-0000
    0-00000＝44000)，揆諸上開說明，原告自得請求被告張愷珉
    及連帶保證人即潘琨太連帶負償還之責；且被告張愷珉於系
    爭租約終止後，自應返還系爭房屋，而被告潘琨太對於共同
    占有使用系爭房屋，亦未爭執，是原告請求被告張愷珉及潘
    琨太應將系爭房屋遷讓返還予原告，於法有據，亦應准許。
  ㈡按無法律上之原因而受利益，致他人受損害者，應返還其利
    益；雖有法律上之原因，而其後已不存在者，亦同，民法第
    179條定有明文。無權占有他人房屋，可能獲得相當於租金
    之利益，為社會通常之觀念（最高法院61年台上字第1695號
    判例意旨參照）。故系爭租約終止前，被告張愷珉依系爭租
    約應給付原告租金，另被告潘琨太應擔保被告張愷珉租金之
    給付，而系爭租約終止後，被告張愷珉屬無權占用他人房屋
    ，並因此獲有相當於租金之不當得利，自應給付原告相當於
    租金之不當得利。從而，原告依租賃契約及不當得利之法律
    關係，得請求被告張愷珉及潘琨太連帶自110年7月28日起至
    被告遷讓交還系爭房屋（含編號42號汽車停車位）之日止，
    按月連帶給付原告22,000元，應屬有據。
  ㈢從而，原告本於租賃物返還請求權、系爭租約及不當得利之
    法律關係，請求被告張愷珉及潘琨太將系爭房屋騰空遷讓返
    還予原告；暨請求被告連帶償還原告44,000元及自起訴狀繕
    本送達翌日即，及自110年7月28日起至遷讓返還系爭房屋之
    日止，按月連帶給付原告22,000元，為有理由，應予准許。
五、本件為判決之基礎已臻明確，兩造其餘攻擊防禦方法，核與
    判決結果不生影響，爰不一一贅述，附此敘明。
六、本件係依民事訴訟法第427條第1項規定適用簡易訴訟程序所
    為被告敗訴之判決，依同法第389條第1項第3款規定，應依
    職權宣告假執行。
七、訴訟費用負擔之依據：民事訴訟法第78條、第85條第2項。
中　　華　　民　　國　　111 　年　　4 　　月　　29　　日
                  臺灣臺中地方法院臺中簡易庭
                              法　官　陳航代
以上為正本，係照原本作成。
如不服本判決，應於送達後20日內，向本院提出上訴狀並表明上
訴理由，如於本判決宣示後送達前提起上訴者，應於判決送達後
20日內補提上訴理由書（須附繕本）。如委任律師提起上訴者，
應一併繳納上訴審裁判費。 
中　　華　　民　　國　　111 　年　　5 　　月　　6 　　日
                              書記官  廖鳳美